---
title: "Tablas COVID-19"
date: "`r Sys.Date()`"

output:
  html_document:
     code_folding: hide
     toc: true
     toc_float: true
  pdf_document: 
     toc: true
---

```{r rmd, include=FALSE}
# Este documento permite crear un informe empleando Markdown y `R`.
# Markdown permite la creación de páginas web (y muchos otros tipos de documentos) a partir de 
# archivos de texto de forma muy sencilla (tiene unas reglas sintácticas muy simples) y rápida.
# R-Markdown es recomendable para difundir análisis realizados con `R` en distintos formatos.
# Para más detalles ver <http://rmarkdown.rstudio.com> o 
# <https://rubenfcasal.github.io/bookdown_intro/rmarkdown.html>.
#
# Este informe puede ser creado (y mostrado) con el siguiente comando:
# browseURL(url = rmarkdown::render('COVID-19-tablas.Rmd'))
# En RStudio es suficiente con pulsar el botón 'Knit' de la barra de herramientas.
```

Nota: El código puede ser de utilidad para entender como trabajar con estos datos, 
pulsar en [Code] para mostrar (este informe fué generado a partir de [COVID-19-tablas.Rmd](COVID-19-tablas.Rmd)).

## Tabla por edad y sexo

```{r class.source="fold-show", results = "asis"}
load("edadsexo.RData")
date <- attr(edadsexo, "date")
file <- attr(edadsexo, "file")

cat("\n\n Fecha informe:", date, "\n\n File: [", file, "](", file, ")")
```

La tabla contiene los datos consolidados a las 21:00 horas del día anterior a la fecha del informe. 

NOTA: La siguiente tabla fué generada con la función `datatable()` del paquete [DT](https://rstudio.github.io/DT).
Por defecto se muestran las primeras filas, pulsar en el índice de páginas (inferior) para cambiar. Se puede ordenar por una columna pulsando en las flechas al lado derecho de su nombre. Se pueden buscar valores (cuadro de búsqueda, en la parte superior derecha) y filtrar los valores (pulsar en el cuadro de filtro debajo del nombre de cada variable).

```{r message=FALSE, warning=FALSE}
library(DT)

datatable(edadsexo, filter = 'top', options = list(
  pageLength = 11, autoWidth = TRUE
))
```

## Tabla de evolución diaria de casos por CCAA (datos ISCIII)

```{r class.source="fold-show", results = "asis"}
load("acumulados.RData")
cat("\n", attr(acumulados, "note"), "\n\n Web:", attr(acumulados, "url"))
```

***NOTA***: Los datos de hospitalización y UCI de las comunidades de: Castilla-La Mancha (CM), Castilla y León (CL), Comunidad Valenciana (VC), Madrid (MD) y Murcia (MC), son datos de prevalencia (personas ingresadas en la correspondiente fecha). No reflejan el total de personas que han sido hospitalizadas o ingresadas en UCI a lo largo del periodo de notificación (al contrario que el resto).

```{r }
datatable(acumulados, filter = 'top', options = list(
  pageLength = 19, autoWidth = TRUE
))
```



## Tablas por fecha del informe y CCAA (archivos MSCBS)

Las tablas contienen los datos consolidados a las 21:00 horas del día anterior a la fecha del informe. 

***NOTA***: Los datos de hospitalización y UCI de las comunidades de: Castilla-La Mancha (CM), Castilla y León (CL), Comunidad Valenciana (VC), Madrid (MD) y Murcia (MC), son datos de prevalencia (personas ingresadas en la correspondiente fecha). No reflejan el total de personas que han sido hospitalizadas o ingresadas en UCI a lo largo del periodo de notificación (al contrario que el resto).

Los casos confirmados no provienen de la suma de pacientes hospitalizados, curados y fallecidos, ya que no son excluyentes. Pacientes fallecidos y curados pueden haber precisado hospitalización y por tanto computar en ambos grupos. Los pacientes que han precisado UCI también computan en los pacientes que han requerido hospitalización.

Los datos de las CCAA están en continua revisión y ciertas oscilaciones diarias pueden deberse a procesos de depuración de datos y no a variaciones reales acontecidas de un día a otro.

```{r class.source="fold-show", results = "asis"}
load("COVID-19.RData")
# "files"  "tables"

dates <- names(tables)
for (i in seq_along(files)) {
  cat("\n\n### ", dates[i])
  cat("\n\n File: [", files[i], "](", files[i], ")")
  if (!is.null(tables[[i]])) print(knitr::kable(tables[[i]]))
}
```

