---
title: "Datos ISCIII COVID-19 por CCAA"
author: "Evolución de los valores reportados"
params: 
  fecha: "`r Sys.Date() - 1`" 
date: "Hasta `r params$fecha`"

output:
  html_document:
     code_folding: hide
     toc: true
     toc_float: true
     fig_width: 12
     fig_height: 6  
     out_width: "100%"    
---


```{r echo=FALSE, message=FALSE}
# library(car)
library(dplyr, warn.conflicts = FALSE)
library(tidyr)
library(DT)
load("../acumula22.RData")
acumula22.last <- acumula22
load("acumula2_hist.RData")
load("acumula22_hist.RData")
iso <- names(acumula22)
# respuestas <- names(acumula22[[1]])
respuestas <- c("confirmados", "nuevos", "hospitalizados", "uci", "fallecidos")
# symmetric absolute percentage increment
sapinc <- function(old, new) 200*abs(old - new)/pmax(abs(old) + abs(new), 2)
# CCAA
iso.ccaa <- read.csv2("iso.ccaa.csv", colClasses = "character")
iso <- iso.ccaa$iso
ccaa <- iso.ccaa$ccaa
names(ccaa) <- iso
```


Se constuye *acumula2_hist.RData* de forma incremental, añadiendo los nuevos valores reportados 
a los anteriores.
Si en los valores correspondientes a la última fecha del histórico 
hay un cambio en porcentaje superior a `tol = 1` en la "diferencia absoluta porcentual" 
`100*abs(old - new)/pmax(old, 1) > tol`, se considera que hubo un cambio (change = 1). 
Se asigna `NA` a los valores que se añaden y se guarda el cambio en `changes`.
En el caso de la variable `nuevos` se considera que hay un cambio solo si se
detectó uno en `confirmados`.

A partir del 2020-04-01 (inicio de las predicciones cooperativas), 
se emplea el "symmetric absolute percentage increment":
`sapinc <- function(old, new) 200*abs(old - new)/pmax(abs(old) + abs(new), 20)`,
para medir cambios respecto al día anterior (change = 2), si `sapinc > 15`.
Se considera que hubo un cambio en `España` solo si se detecto en alguna CCAA.
Adicionalmente se estableció como cambio tipo 2, previamente se le había asignado `NA`, 
en `confirmados` y `nuevos` el 2020-04-24 y 2020-04-25, por cambios
en los valores reportados como casos en los datos del ISCIII. 
También se hizo lo mismo con los datos del 2020-05-15 (ese día el ISCIII no reportó datos).

De esta forma, en el cálculo de errores se ignorarán las predicciones a los horizontes 
donde se detectó un cambio. 
También se genera el archivo *filter_pred.RData* que permite filtrar las predicciones pasadas 
a horizontes futuros.


# Global 

Datos históricos

```{r }
# datatable(acumula2 %>% arrange(fecha, iso, respuesta) %>% select(-change) %>%
#             pivot_wider(names_from = respuesta, values_from = observado), 
datatable(acumula2 %>% arrange(respuesta, fecha, iso), 
          filter = 'top', options = list(pageLength = 20, autoWidth = TRUE))
```


# Cambios detectados 


```{r }
datatable(changes, filter = 'top', options = list(autoWidth = TRUE)) %>%
  formatRound("pchange", mark = "")
```


En estos puntos se considera que hubo un cambio en la serie y se elimina
el correspondiente valor en el histórico (el siguiente si se trata de un cambio tipo 1). 
En los gráficos secuenciales siguientes
se muestra el valor `nuevo` como un punto rojo, 
o el valor reportado en azul, dependiendo del tipo de cambio.


```{r results = "asis"}
for (r in respuestas) {  # r = "confirmados"
  cat("\n\n# ", r, "\n\n") 
  
  for (ca in iso) { # ca <- "ES"
    cat("\n\n## ",  ccaa[ca], "\n\n")
  
    datos <- acumula22[[ca]][[r]] %>% mutate(sapinc = sapinc(lag(observado), observado))
    
    # res <- with(datos, car::Boxplot(~ sapinc, id = list(labels=format(fecha[!is.na(sapinc)]))))
   
    cat("\n\n Gráfico secuencial: \n\n") 

    plot(observado ~ fecha, type = "l", main = paste(ccaa[ca], r), 
         xlab = "Fecha", ylab = r, data = datos)
    with(acumula22.last[[ca]][[r]], lines(fecha, observado, lty = 3))
    
    if(is.null(changes2[[ca]][[r]])) {
        cat("\n\nNo hay cambios...\n\n") 
    } else {
         points(new ~ fecha, col = "red", data = changes2[[ca]][[r]])
         cat("\n\n Los puntos rojos muestran el 'nuevo valor' en cambios (tipo 1).\n\n") 
         points(old ~ fecha, col = "blue", data = filter(changes2[[ca]][[r]], change == 2))
         cat("\n\n Los puntos azules muestran un cambio (tipo 2) por salto.\n\n") 

    }
    cat("\n\n Con línea de puntos se muestra la serie actualizada. \n\n") 
    
    cat("\n\n Incrementos porcentuales (simétricos) respecto al día anterior (a partir de 2020-04-01): \n\n") 

    plot(sapinc ~ fecha, type = "h", main = paste(ccaa[ca], r), 
         xlab="Fecha", ylab= "Incremento porcentual (simétrico)", data = filter(datos, fecha >= as.Date("2020-04-01")) )    
    
  }
}
```

